Minutes et répertoires du notaire Antoine BOURNET-VERRON, 22 mars 1834 - 9 juin 1869 (étude XI)
Archives nationales
Minutes et répertoires du notaire Antoine BOURNET-VERRON (étude XI)
22 mars 1834 - 9 juin 1869
MC/ET/XI/1021 - MC/ET/XI/1244, MC/RE/XI/20 - MC/RE/XI/28
Etude XI; Bournet-Verron, Antoine
Archives nationales de France
Minutes et répertoires: la loi 2008-696 du 15 juillet 2008 relative aux archives a fixé à 75 ans à compter de la date de l'acte, ou à 25 ans à compter de la date du décès de l'intéressé si ce délai est plus bref, le délai de communication des minutes et répertoires des notaires; ce délai est porté à 100 ans à compter de la date de l'acte si le document se rapporte à un mineur (code du Patrimoine, articles L213-2, 4e d et 5e).
Autres documents de l'étude (dossiers de clients, comptabilité...): s'agissant d'archives privées, ces documents sont communicables selon les modalités fixées par le déposant ou le donateur.
Certains documents ne sont pas accessibles en raison de leur mauvais état de conservation.
Versement
Accès aux instruments de recherche de tous les notaires de l’étude XI
Archives de l'étude XI
- Minutes de Antoine BOURNET-VERRON, janvier 1834 - 30 juin 1869; MC/ET/XI/1021 - MC/ET/XI/1244
  - Minutes. 1834, janvier - 30 mars, janvier - 30 mars 1834; MC/ET/XI/1021
    Informations complémentaires:
    1834, janvier à 21 mars: actes passés par-devant Augustin-Jules Guyot.
    1834, 22 à 30 mars: actes passés par-devant Antoine Bournet-Verron.
    Informations concernant le classement:
    Le niveau inférieur de description, quand il existe, correspond aux minutes d'actes. Toutes les minutes ne sont pas forcément décrites une à une. Les descriptions de ces minutes sont plus ou moins détaillées.
  - Minutes. 1834, avril - 1834, juillet, avril 1834 - juillet 1834; MC/ET/XI/1022
  - Minutes. 1834, août - 1834, octobre, août 1834 - octobre 1834; MC/ET/XI/1023
  - Minutes. 1834, novembre - 1834, décembre, novembre 1834 - décembre 1834; MC/ET/XI/1024
  - Minutes. 1835, janvier - 1835, mars, janvier 1835 - mars 1835; MC/ET/XI/1025
  - Minutes. 1835, avril - 1835, mai, avril 1835 - mai 1835; MC/ET/XI/1026
  - Minutes. 1835, juin - 1835, juillet, juin 1835 - juillet 1835; MC/ET/XI/1027
  - Minutes. 1835, août - 1835, octobre, août 1835 - octobre 1835; MC/ET/XI/1028
  - Minutes. 1835, novembre - 1835, décembre, novembre 1835 - décembre 1835; MC/ET/XI/1029/A
    - Testament de la princesse Catherine Noël Worlee de Talleyrand, épouse de Charles Maurice de Talleyrand-Périgord, demeurant de droit rue Saint-Florentin, n°2, et de fait, rue de Lille, n°87., 8 décembre 1835; MC/ET/XI/1029/A
      Origine de l'information:
      Fichier dit 'général' XIXe siècle (1147 actes), par Claire Béchu et Guillaume Nahon, 1988-1999. (fichier papier entièrement dématérialisé; voir contexte dans le Plan d’orientation général - Notaires de Paris, guides thématiques du Minutier).
      Date de création de la notice: 2008
      testament; Saint-Florentin (rue); Lille (rue de); Worlee de Talleyrand, Catherine-Noël (princesse); Talleyrand-Périgord, Charles-Maurice de
  - Grosse minute. Procès-verbal de défaut pour arriver au tirage au sort de la terre de Chambaudouin., 4 novembre 1835; MC/ET/XI/1029/B
    Le niveau inférieur de description correspond aux minutes d'actes. Toutes les minutes de cet article ont été décrites une à une.
    - Procès-verbal de défaut pour arriver au tirage au sort de la terre de Chambaudouin., 4 novembre 1835; MC/ET/XI/1029/B
      A la suite: 28 février 1836, tirage au sort de la terre.
      Expédition antérieure: 8 janvier 1833, expédition du dépôt du rapport d'experts affaire de Chambaudouin, l'expédition est annexée à la liquidation du 23 novembre 1835.
      Actes signalés par le personnel du Minutier central des notaires de Paris.
      Date de création de la notice: 2019 (Marie-Françoise Limon-Bonnet)
  - Grosse minute. Liquidation de la succession du comte de Chambaudouin., 23 novembre 1835; MC/ET/XI/1029/C
    - Liquidation de la succession du comte de Chambaudouin., 23 novembre 1835; MC/ET/XI/1029/C
      Actes à la suite: 28 mars 1836, 12 et 14 août 1837, 18 novembre 1837, 4 septembre 1840.
  - Minutes. 1836, janvier - 1836, février, janvier 1836 - février 1836; MC/ET/XI/1030
  - Minutes. 1836, mars - 1836, avril, mars 1836 - avril 1836; MC/ET/XI/1031
  - Minutes. 1836, mai - 1836, juin, mai 1836 - juin 1836; MC/ET/XI/1032
  - Minutes. 1836, juillet - 1836, août, juillet 1836 - août 1836; MC/ET/XI/1033
  - Minutes. 1836, septembre - 1836, octobre, septembre 1836 - octobre 1836; MC/ET/XI/1034
  - Minutes. 1836, novembre, novembre 1836; MC/ET/XI/1035
  - Minutes. 1836, décembre, décembre 1836; MC/ET/XI/1036
  - Minutes. 1837, janvier - 1837, février, janvier 1837 - février 1837; MC/ET/XI/1037
  - Minutes. 1837, mars - 1837, avril, mars 1837 - avril 1837; MC/ET/XI/1038
  - Minutes. 1837, mai - 1837, juin, mai 1837 - juin 1837; MC/ET/XI/1039
  - Minutes. 1837, juillet - 1837, août, juillet 1837 - août 1837; MC/ET/XI/1040
  - Minutes. 1837, septembre - 1837, octobre, septembre 1837 - octobre 1837; MC/ET/XI/1041
  - Minutes. 1837, novembre - 1837, décembre, novembre 1837 - décembre 1837; MC/ET/XI/1042
  - Minutes. 1838, janvier - 1838, février, janvier 1838 - février 1838; MC/ET/XI/1043
  - Minutes. 1838, mars - 1838, avril, mars 1838 - avril 1838; MC/ET/XI/1044
  - Minutes. 1838, mai - 1838, juin, mai 1838 - juin 1838; MC/ET/XI/1045
  - Minutes. 1838, juillet - 1838, août, juillet 1838 - août 1838; MC/ET/XI/1046
  - Minutes. 1838, septembre - 1838, octobre, septembre 1838 - octobre 1838; MC/ET/XI/1047
  - Minutes. 1838, novembre - 1838, décembre, novembre 1838 - décembre 1838; MC/ET/XI/1048
  - Minutes. 1839, janvier - 1839, février, janvier 1839 - février 1839; MC/ET/XI/1049
  - Minutes. 1839, mars - 1839, avril, mars 1839 - avril 1839; MC/ET/XI/1050
  - Minutes. 1839, mai - 1839, juin, mai 1839 - juin 1839; MC/ET/XI/1051
  - Minutes. 1839, juillet - 1839, août, juillet 1839 - août 1839; MC/ET/XI/1052
  - Minutes. 1839, septembre - 1839, octobre, septembre 1839 - octobre 1839; MC/ET/XI/1053
  - Minutes. 1839, novembre - 1839, décembre, novembre 1839 - décembre 1839; MC/ET/XI/1054
  - Minutes. 1840, janvier - 1840, février, janvier 1840 - février 1840; MC/ET/XI/1055
  - Minutes. 1840, mars, mars 1840; MC/ET/XI/1056
  - Minutes. 1840, avril, avril 1840; MC/ET/XI/1057
  - Minutes. 1840, mai - 1840, juin, mai 1840 - juin 1840; MC/ET/XI/1058
  - Minutes. 1840, juillet, juillet 1840; MC/ET/XI/1059
  - Minutes. 1840, août - 1840, septembre, août 1840 - septembre 1840; MC/ET/XI/1060
  - Minutes. 1840, octobre - 1840, novembre, octobre 1840 - novembre 1840; MC/ET/XI/1061
  - Minutes. 1840, décembre, décembre 1840; MC/ET/XI/1062
  - Minutes. 1841, janvier - 1841, février, janvier 1841 - février 1841; MC/ET/XI/1063
  - Minutes. 1841, mars - 1841, avril, mars 1841 - avril 1841; MC/ET/XI/1064
  - Minutes. 1841, mai - 1841, juin, mai 1841 - juin 1841; MC/ET/XI/1065
  - Minutes. 1841, juillet, juillet 1841; MC/ET/XI/1066
  - Minutes. 1841, août, août 1841; MC/ET/XI/1067
  - Minutes. 1841, septembre, septembre 1841; MC/ET/XI/1068
  - Minutes. 1841, octobre - 1841, décembre, octobre 1841 - décembre 1841; MC/ET/XI/1069
  - Minutes. 1842, janvier - 1842, février, janvier 1842 - février 1842; MC/ET/XI/1070
  - Minutes. 1842, mars - 1842, avril, mars 1842 - avril 1842; MC/ET/XI/1071
    - Contrat de mariage entre Eugène Marin Labiche, propriétaire, auteur dramatique, demeurant 5, rue du Mail, et Marie Adélaïde Hubert, demeurant 37, rue de La Tour-d'Auvergne., 21 avril 1842; MC/ET/XI/1071
      Actes signalés par le personnel du Minutier central des notaires de Paris, 2003-2012 (base de données migrée: voir contexte dans le Plan d’orientation général - Notaires de Paris, guides thématiques du Minutier).
      Date de création de la notice: 2012
      contrat de mariage; Mail (rue du); La-Tour-d'Auvergne (rue de); Labiche, Eugène (1815-1888); Hubert, Marie Adélaïde; écrivain
  - Minutes. 1842, mai - 1842, juin, mai 1842 - juin 1842; MC/ET/XI/1072
  - Minutes. 1842, juillet - 1842, août, juillet 1842 - août 1842; MC/ET/XI/1073
  - Minutes. 1842, septembre - 1842, octobre, septembre 1842 - octobre 1842; MC/ET/XI/1074
  - Minutes. 1842, novembre - 1842, décembre, novembre 1842 - décembre 1842; MC/ET/XI/1075
  - Minutes. 1843, janvier - 1843, février, janvier 1843 - février 1843; MC/ET/XI/1076
  - Minutes. 1843, mars - 1843, avril, mars 1843 - avril 1843; MC/ET/XI/1077
  - Minutes. 1843, mai - 1843, juin, mai 1843 - juin 1843; MC/ET/XI/1078
  - Minutes. 1843, juillet - 1843, août, juillet 1843 - août 1843; MC/ET/XI/1079
  - Minutes. 1843, septembre - 1843, octobre, septembre 1843 - octobre 1843; MC/ET/XI/1080
  - Minutes. 1843, novembre - 1843, décembre, novembre 1843 - décembre 1843; MC/ET/XI/1081
  - Minutes. 1844, janvier - 1844, février, janvier 1844 - février 1844; MC/ET/XI/1082
  - Minutes. 1844, mars - 1844, avril, mars 1844 - avril 1844; MC/ET/XI/1083
  - Minutes. 1844, mai - 1844, juin, mai 1844 - juin 1844; MC/ET/XI/1084
  - Minutes. 1844, juillet - 1844, août, juillet 1844 - août 1844; MC/ET/XI/1085
    - Dissolution de la société commerciale du Gymnase et statuts de la société civile des propriétaires du Gymnase dramatique. A la suite: 1er juillet 1844, ratification par Guyot de Villeneuve; 17 juillet 1844, ratiffication par Nicolle; 17 août 1844, ratiffication par Jeanson; 30 octobre 1844, dépôt des pièces de publication de la dissolution de la société (voir dépôt de modification des statuts du 3 mars 1897)., MC/ET/XI/1085
      Date de création de la notice: 2017 (Marie-Françoise Limon-Bonnet)
      acte de société; dépôt de pièces; Guyot de Villeneuve, François (....-1848)
    - Bail du théâtre par la société des propriétaires du Gymnase dramatique, représentés par Jean-Baptiste Boscheron, propriétaire, demeurant 9, rue Lafayette, Alexandre Marie François Berton, propriétaire, ancien commissaire-priseur, demeurant 40, rue du Faubourg-Poissonnière, et Auguste Jean Marie Petit, propriétaire, demeurant 45, rue de Provence, à Auguste Rodolphe Lemoine dit Montigny, propriétaire, demeurant 8, rue de la Tour., 5 août 1844; MC/ET/XI/1085
      Actes signalés par le personnel du Minutier central des notaires de Paris
      bail; Boscheron, Jean-Baptiste; Berton, Alexandre Marie François; Petit, Auguste Jean Marie; Lemoine, Auguste Rodolphe
  - Minutes. 1844, septembre, septembre 1844; MC/ET/XI/1086
  - Minutes. 1844, octobre - 1844, novembre, octobre 1844 - novembre 1844; MC/ET/XI/1087
  - Minutes. 1844, décembre, décembre 1844; MC/ET/XI/1088
  - Minutes. 1845, janvier - 1845, février, janvier 1845 - février 1845; MC/ET/XI/1089
  - Minutes. 1845, mars, mars 1845; MC/ET/XI/1090
  - Minutes. 1845, avril - 1845, mai, avril 1845 - mai 1845; MC/ET/XI/1091
  - Minutes. 1845, juin - 1845, juillet, juin 1845 - juillet 1845; MC/ET/XI/1092
  - Minutes. 1845, août - 1845, septembre, août 1845 - septembre 1845; MC/ET/XI/1093
  - Minutes. 1845, octobre - 1845, novembre, octobre 1845 - novembre 1845; MC/ET/XI/1094
  - Minutes. 1845, décembre, décembre 1845; MC/ET/XI/1095
  - Minutes. 1846, janvier - 1846, mars, janvier 1846 - mars 1846; MC/ET/XI/1096
  - Minutes. 1846, avril, avril 1846; MC/ET/XI/1097
  - Minutes. 1846, mai - 1846, juin, mai 1846 - juin 1846; MC/ET/XI/1098
  - Minutes. 1846, juillet - 1846, septembre, juillet 1846 - septembre 1846; MC/ET/XI/1099
  - Minutes. 1846, octobre - 1846, novembre, octobre 1846 - novembre 1846; MC/ET/XI/1100
  - Minutes. 1846, décembre, décembre 1846; MC/ET/XI/1101
  - Minutes. 1847, janvier - 1847, février, janvier 1847 - février 1847; MC/ET/XI/1102
  - Minutes. 1847, mars - 1847, avril, mars 1847 - avril 1847; MC/ET/XI/1103
  - Minutes. 1847, mai - 1847, juin, mai 1847 - juin 1847; MC/ET/XI/1104
  - Minutes. 1847, juillet - 1847, août, juillet 1847 - août 1847; MC/ET/XI/1105
  - Minutes. 1847, septembre - 1847, octobre, septembre 1847 - octobre 1847; MC/ET/XI/1106
  - Minutes. 1847, novembre - 1847, décembre, novembre 1847 - décembre 1847; MC/ET/XI/1107
  - Minutes. 1848, janvier - 1848, mars, janvier 1848 - mars 1848; MC/ET/XI/1108
  - Minutes. 1848, avril - 1848, août, avril 1848 - août 1848; MC/ET/XI/1109
  - Minutes. 1848, septembre - 1848, décembre, septembre 1848 - décembre 1848; MC/ET/XI/1110
  - Minutes. 1849, janvier - 1849, mars, janvier 1849 - mars 1849; MC/ET/XI/1111
  - Minutes. 1849, avril - 1849, juin, avril 1849 - juin 1849; MC/ET/XI/1112
  - Minutes. 1849, juillet - 1849, octobre, juillet 1849 - octobre 1849; MC/ET/XI/1113
  - Minutes. 1849, novembre - 1849, décembre, novembre 1849 - décembre 1849; MC/ET/XI/1114
  - Minutes. 1850, janvier - 1850, février, janvier 1850 - février 1850; MC/ET/XI/1115
  - Minutes. 1850, mars - 1850, mai, mars 1850 - mai 1850; MC/ET/XI/1116
  - Minutes. 1850, juin, juin 1850; MC/ET/XI/1117
  - Minutes. 1850, juillet - 1850, septembre, juillet 1850 - septembre 1850; MC/ET/XI/1118
  - Minutes. 1850, octobre - 1850, décembre, octobre 1850 - décembre 1850; MC/ET/XI/1119
  - Minutes. 1851, janvier - mars, janvier - mars 1851; MC/ET/XI/1120
    Toutes les minutes de cet article ont été analysées une à une (ARNO 1851).
    - Succession, partage., 2 janvier 1851; MC/ET/XI/1120
      Intervenant 1, en première partie:
      Nom, qualité: (Mme ou Mlle) Cornu, Catherine Pauline.
      État civil: décédée.
      Domicile: Paris (Paris) rue de Bethisy, 20.
      Relations: épouse de l'intervenant 2.
      Intervenant 2, indirect:
      Nom, qualité: (M.) Berthe, Jean Charles.
      Profession: tailleur-d'habits, Paris (Paris).
      Domicile: Paris (Paris) rue de Bethisy, 20
      Base Arno 1851 (base de données migrée: voir contexte dans le Plan d’orientation général - Notaires de Paris, guides thématiques du Minutier).
      Date de création de la notice: 2000
    - Succession, inventaire après décès., 4 janvier 1851; MC/ET/XI/1120
      Nom, qualité: (Mme ou Mlle) Letourneur, Emilie Francoise Michelle.
      Domicile: Paris (Paris) place Breda, 29.
      Relations: veuve de l'intervenant 2, veuve de l'intervenant 3.
      Nom, qualité: (M.) Pochonet, Pierre.
      État civil: décédé.
      Intervenant 3, indirect:
      Nom, qualité: (M.) Goldstucker, Charles Sigismond.
      Domicile: Paris (Paris) place Breda, 29
    - Procuration acte, gestion de maison de rapport, Paris (Paris) Grande-rue-Verte, 32., 6 janvier 1851; MC/ET/XI/1120
      Nom, qualité: (M.) Du Moulinet d'Hardemare, Eugene Charles.
      Profession: propriétaire.
      Domicile: Paris (Paris) Grande-rue-Verte, 32.
      Intervenant 2, en première partie:
      Nom, qualité: (M.) Nadot de, Louis Felix.
      Domicile: Batignolles-Monceaux (les) (Paris) Grande-Rue, 42.
      Intervenant 3, en deuxième partie:
      Nom, qualité: (M.) Caillau de, Henri.
      Domicile: Chantenay (Sarthe).
      Intervenant 4, en deuxième partie:
      Nom, qualité: (M.) Nadot de, Flavien.
      Domicile: Paris (Paris) Grande-rue-Verte, 32
    - Vente, brevet d'invention, tissage d'etoffes de chanvre lin coton soie, 2500f., 13 janvier 1851; MC/ET/XI/1120
      Nom, qualité: (M.) Hulot, Jacques.
      Profession: négociant, Paris (Paris).
      Domicile: Paris (Paris) rue de Tracy, 6.
      Intervenant 2, en deuxième partie:
      Nom, qualité: (M.) Duranton, Jean Baptiste.
      Domicile: Paris (Paris) rue Saint-Joseph, 11
    - Décharge, mandat de recouvrement de créance, 215f., 13 janvier 1851; MC/ET/XI/1120
      Nom, qualité: (M.) Cazard, Etienne Ursin.
      Profession: commis-voyageur.
      Domicile: Chartres (Loir-et-Cher).
      Nom, qualité: (M.) Caminade.
      Profession: huissier, Bastide (la) (Lot).
      Domicile: Bastide (la) (Lot).
      Relations: procureur de l'intervenant 1
    - Succession, inventaire après décès., 14 janvier 1851; MC/ET/XI/1120
      Nom, qualité: (M.) Thomas, Augustin Francois Victor.
      Profession: inspecteur general de l'approvisionnement de la ville, Paris (Paris).
      Domicile: Paris (Paris) rue de l'Ouest, 48
    - Mariage., 15 janvier 1851; MC/ET/XI/1120
      Nom, qualité: (M.) Lemouland, Gilles Marie.
      Profession: maitre d'hotel-garni, Paris (Paris).
      Domicile: Paris (Paris) rue Greneta, 59.
      Relations: fils naturel de l'intervenant 2.
      Nom, qualité: (Mme ou Mlle) Lemouland, Francoise.
      Nom, qualité: (Mme ou Mlle) Gaussin, Adelaide.
      Profession: couturiere, Paris (Paris).
      Domicile: Paris (Paris) rue du Helder, 5.
      Relations: fille de l'intervenant 4.
      Intervenant 4, indirect:
      Nom, qualité: (M.) Gaussin, Francois Joseph.
      Domicile: Tremblois (Ardennes)
    - Obligation, emprunt, 3200f., 17 janvier 1851; MC/ET/XI/1120
      Nom, qualité: (M.) Chollet, Pierre Eugene.
      Domicile: Paris (Paris) rue Gaillon, 25.
      Relations: cautionne (e)(s) par l'intervenant 03.
      Nom, qualité: (M.) Fleury Dit Gonel, Nicolas Ruffin.
      Domicile: Reims (Marne).
      Nom, qualité: (Mme ou Mlle) Bonnet, Marguerite.
      Profession: marchande de chaussure, Paris (Paris).
      Domicile: Paris (Paris) place du Marche-St-Honore, 28.
      Relations: veuve de l'intervenant 4, mère de l'intervenant 1.
      Nom, qualité: (M.) Chollet, Louis.
      État civil: décédé
    - Obligation, emprunt, 10000f., 18 janvier 1851; MC/ET/XI/1120
      Nom, qualité: (M.) Collin, Jacques Victor.
      Domicile: Vaugirard (Paris) rue Dutot, 20.
      Nom, qualité: (Mme ou Mlle) Bauschelet, Jeanne Adelaide.
      Relations: épouse de l'intervenant 1.
      Nom, qualité: (M.) Ouvrie Dit Justin-Ouvrie, Pierre.
      Profession: peintre (artiste).
      Domicile: Paris (Paris) rue Labruyere, 22.
      Nom, qualité: (Mme ou Mlle) Scribe, Marie Philippine Mathilde.
      Relations: épouse de l'intervenant 3
    - Mainlevée, hypotheque, garantie 6000f., 22 janvier 1851; MC/ET/XI/1120
      Nom, qualité: (M.) Charnelet, Jean.
      Profession: appreteur d'etoffes, Paris (Paris).
      Domicile: Paris (Paris) rue de Menilmontant, 86.
      Nom, qualité: (M.) Fleury-Pignard.
      Profession: teinturier, Paris (Paris).
      Domicile: Paris (Paris) rue des Marmousets, 28
    - Obligation, emprunt, 8000f., 22 janvier 1851; MC/ET/XI/1120
      Nom, qualité: (M.) Mayen, Jean Francois.
      Profession: peintre-en-batiment, Paris (Paris).
      Domicile: Paris (Paris) rue Saint-Denis, 380.
      Nom, qualité: (Mme ou Mlle) Marcerou, Marie Nicole.
      Domicile: Saint-Mande (Val-de-Marne).
      Relations: séparé(e) de bien par convention de l'intervenant 3.
      Nom, qualité: (M.) Barbichon, Louis Cesaire.
      Domicile: Saint-Mande (Val-de-Marne)
    - Quittance, paiement de créances sur adjudication de maison, 5959f sur 30500f, Paris (Paris) rue Saint-Denis, 373., 24 janvier 1851; MC/ET/XI/1120
      Nom, qualité: (M.) Achard, Pierre Frederic.
      Profession: artiste-dramatique, Paris (Paris).
      Domicile: Paris (Paris) rue de la Douane, 6.
      Relations: créancier(e) de l'intervenant 3, créancier(e) de l'intervenant 4.
      Nom, qualité: (M.) Chonet, Francois.
      Domicile: Paris (Paris) rue de la Lune, 39.
      Nom, qualité: (M.) Bourdon, Nicolas Alphonse.
      Profession: graveur sur metaux, Paris (Paris).
      Domicile: Paris (Paris) rue du Parc, 7.
      Relations: époux de l'intervenant 4.
      Nom, qualité: (Mme ou Mlle) Ebrard, Marie Catherine.
      Relations: épouse de l'intervenant 3.
      Intervenant 5, en deuxième partie:
      Nom, qualité: (Mme ou Mlle) Bourdon, Jeanne Juliette.
      Domicile: Amiens (Somme).
      Relations: épouse de l'intervenant 6, sœur de l'intervenant 3.
      Intervenant 6, indirect:
      Nom, qualité: (M.) Ronselle, Achille Victor Adolphe.
      Profession: filateur (ancien), Amiens (Somme).
      Intervenant 7, en deuxième partie:
      Nom, qualité: (Mme ou Mlle) Bourdon, Sophie.
      Domicile: Anizy-le-Chateau (Aisne).
      Relations: épouse de l'intervenant 8, sœur de l'intervenant 3.
      Intervenant 8, indirect:
      Nom, qualité: (M.) Thevenin, Jean Baptiste.
      Intervenant 9, en deuxième partie:
      Nom, qualité: (Mme ou Mlle) Bourdon, Amelie.
      Domicile: Metz (Moselle).
      Relations: épouse de l'intervenant 10, sœur de l'intervenant 3.
      Intervenant 10, indirect:
      Nom, qualité: (M.) Moisson, Louis Alexandre Bernardin.
      Profession: procureur de la republique, Metz (Moselle).
      Domicile: Metz (Moselle)
    - Procuration générale., 29 janvier 1851; MC/ET/XI/1120
      Nom, qualité: (M.) Lelievre de La Grange, Armand Charles Louis.
      Profession: général-de-division, Paris (Paris).
      Domicile: Paris (Paris) boulevard des Italiens, 18.
      Nom, qualité: (M.) Gassion, Prosper.
      Profession: percepteur des contributions-directes, Paris (Paris).
      Domicile: Vaugirard (Paris)
    - Mainlevée, hypotheque sur terrain, 26a, Loges-en-Josas (les) (Yvelines) Rive de la Bievre., 30 janvier 1851; MC/ET/XI/1120
      Nom, qualité: (Mme ou Mlle) Jacquet, Marie Charlotte.
      Domicile: Paris (Paris) rue de Caumartin, 62.
      Relations: veuve de l'intervenant 2.
      Nom, qualité: (M.) Varnier de La Gironde Descontrees, Marie Jean Francois.
      Intervenant 3, en première partie:
      Nom, qualité: (M.) Voisin, Augustin.
      Profession: avoué (ancien), Paris (Paris).
      Domicile: Paris (Paris) rue Montmartre, 39.
      Intervenant 4, en première partie:
      Nom, qualité: (Mme ou Mlle) Lelievre, Marie Agathe.
      Domicile: Paris (Paris) rue Culture-Ste-Catherine, 38.
      Relations: veuve de l'intervenant 5.
      Intervenant 5, indirect:
      Nom, qualité: (M.) Jerome, Edmond Francois Augustin.
      Intervenant 6, en première partie:
      Nom, qualité: (M.) Huet, Auguste Francois.
      Domicile: Paris (Paris) rue de Babylone, 39.
      Intervenant 7, en première partie:
      Nom, qualité: (M.) Gauthier, Edme Alexandre David.
      Profession: receveur de l'enregistrement, Paris (Paris).
      Domicile: Paris (Paris) rue de Louvois, 8.
      Intervenant 8, en première partie:
      Nom, qualité: (Mme ou Mlle) Lebreton, Amelie Rose Angelique.
      Relations: épouse de l'intervenant 7.
      Nom, qualité: (M.) Chamorin, Hippolyte Alexandre Joachim.
      Domicile: Paris (Paris) rue Castiglione, 9
    - Procuration acte., 1er février 1851; MC/ET/XI/1120
      Nom, qualité: (M.) Mouchot, Jean Baptiste.
      Profession: tonnelier, Essoyes (Aube).
      Domicile: Essoyes (Aube).
      Relations: tuteur de l'intervenant 3.
      Nom, qualité: (Mme ou Mlle) Klink, Caroline Augustine Henriette.
      Relations: petite-fille de l'intervenant 1, héritier de l'intervenant 3, héritier de l'intervenant 6.
      Nom, qualité: (Mme ou Mlle) Mouchot, Jeanne.
      Relations: fille de l'intervenant 1, veuve de l'intervenant 4, épouse de l'intervenant 5.
      Nom, qualité: (M.) Klink, Pierre Georges.
      Relations: père de l'intervenant 2.
      Nom, qualité: (M.) Schober, Jean Maurice Edouard.
      Relations: père de l'intervenant 6.
      Nom, qualité: (Mme ou Mlle) Schober, Jeanne.
      Relations: fille de l'intervenant 3, sœur de l'intervenant 2.
      Nom, qualité: (M.) Garat-Muffat-Jeandet.
      Profession: rentier.
      Domicile: Gentilly (Val-de-Marne)
    - Succession, inventaire après décès., 1er février 1851; MC/ET/XI/1120
      Nom, qualité: (M.) Chifflet, Andre.
      Profession: fabricant de dorures, Lyon (Rhône).
      Domicile: Lyon (Rhône).
      Nom, qualité: (Mme ou Mlle) Sommier, Sebastienne.
      Relations: épouse de l'intervenant 1
    - Mariage., 1er février 1851; MC/ET/XI/1120
      Nom, qualité: (M.) Carante, Jean Louis Theodore.
      Profession: graveur, Paris (Paris).
      Domicile: Paris (Paris) rue Monsigny, 5.
      Relations: fils de l'intervenant 2.
      Nom, qualité: (M.) Carante, Louis Joseph.
      Profession: chef d'orchestre, Auch (Gers).
      Domicile: Auch (Gers).